【裁判字號】    97,訴,433
【裁判日期】    970328
【裁判案由】    毒品危害防制條例
【裁判全文】
臺灣臺北地方法院刑事判決               97年度訴字第433號
公  訴  人  臺灣臺北地方法院檢察署檢察官
被      告  甲○○
                    （現另案於臺灣臺北監獄執行中）
上列被告因毒品危害防制條例案件，經檢察官提起公訴（九十七
年度毒偵字第七三五號、八二０號），被告就被訴事實為有罪之
陳述，經本院合議庭裁定由受命法官獨任進行簡式審判程序，爰
判決如下：
    主  文
甲○○施用第一級毒品，累犯，處有期徒刑拾月；又施用第一級
毒品，累犯，處有期徒刑捌月，扣案海洛因伍包（合計淨重貳點
參陸公克）均沒收並銷燬之、注射之筒壹支沒收之；又施用第二
級毒品，累犯，處有期徒刑陸月，扣案甲基安非他命壹包（驗淨
重零點壹參柒玖公克）沒收並銷燬之；應執行有期徒刑壹年捌月
，扣案海洛因伍包（合計淨重貳點參陸公克）及甲基安非他命壹
包（驗淨重零點壹參柒玖公克）均沒收並銷燬之、注射之筒壹支
沒收之。
    事  實
一、甲○○前因施用毒品案件，經臺灣士林地方法院先後以九十
    年度毒聲字第一一九二號、九十一年度毒聲字第五四三號裁
    定送觀察、勒戒後，因均無繼續施用傾向，分經臺灣士林地
    方法院檢察署檢察官以九十年度毒偵字第一二七三號、九十
    二年度毒偵緝字第六一號為不起訴處分；又因施用第一、二
    級毒品案件，經臺灣高等法院以九十四年度上訴字第二七一
    七號判決分別判處有期徒刑十月、六月，減為有期徒刑五月
    、三月，定應執行刑為有期徒刑七月，如易科罰金以銀元三
    百元即新台幣九百元確定，且於九十六年八月六日執行完畢
    ，是於觀察勒戒執行完畢後，五年內仍再犯施用毒品之案件
    ，應依法訴追，詎甲○○仍未能警惕，復基於施用第一級毒
    品海洛因及第二級毒品安非他命之犯意，於九十六年十月九
    日某時，在臺北市區○○路二一巷十五號頂樓加蓋，將第一
    級毒品海洛因及第二級毒品安非他命同時置於玻璃球內點火
    燒烤產生煙霧，併予吸聞之方式，同時施用海洛因及安非他
    命一次，嗣為警於九十六年十月九日下午四時許，在上址為
    警查獲。又分別基於施用第一級毒品海洛因及第二級毒品安
    非他命之各別犯意，於九十七年一月九日上午，在臺北市○
    ○區○○路二一巷十五號四樓頂樓加蓋租處，以針筒注射方
    式施用海洛因一次，再隔二小時後，另將安非他命放置於吸
    食器內點火燒烤煙霧而施用安非他命一次，嗣於該日十二時
    五十分許，為警前往上址搜索查獲，並扣得甲○○所有海洛
    因五包（合計淨重二點三六公克）、甲基安非他命一包（驗
    餘重零點一三七九公克）及甲○○所有供施用第一級毒品海
    洛因之注射針筒一支。
二、案經台北市政府警察局內湖分局報請臺灣臺北地方法院檢察
    署檢察官偵查起訴。
    理  由
一、訊據被告甲○○對於上開事實坦承不諱（見本院九十七年三
    月二十一日準備程序筆錄及同日簡式審判筆錄），而被告於
    九十六年十月九日及九十七年一月九日分別為警查獲後所採
    尿液分別經送鑑定，係呈現可待因、嗎啡、安非他命、甲基
    安非他命類藥物陽性反應，亦有台灣尖端先進生技醫藥股份
    有限公司濫用藥物檢驗報告各二紙附卷可考，並扣得粉末五
    包，經送鑑定確有海洛因成分無誤，此有法務部調查局九十
    七年二月四日調科壹字第０九七二三００七三五０號鑑定書
    一紙可證（詳九十七年度毒偵字第二八七號卷頁四九），另
    扣得結晶體一包，經送鑑定確有甲基安非他命成分無誤，此
    有毒品鑑定書一紙可證（詳九十七年度毒偵字第二八七號卷
    頁四七），另有注射針筒一支可證，足徵被告前開施用海洛
    因及安非他命之自白，與事實相符。又被告前因施用毒品案
    件，經臺灣士林地方法院先後以九十年度毒聲字第一一九二
    號、九十一年度毒聲字第五四三號裁定送觀察、勒戒後，因
    均無繼續施用傾向，分經臺灣士林地方法院檢察署檢察官以
    九十年度毒偵字第一二七三號、九十二年度毒偵緝字第六一
    號為不起訴處分；又因施用第一、二級毒品案件，經臺灣高
    等法院以九十四年度上訴字第二七一七號判決分別判處有期
    徒刑十月、六月，減為有期徒刑五月、三月，定應執行刑為
    有期徒刑七月，如易科罰金以銀元三百元即新台幣九百元確
    定等情，有臺灣高等法院被告前案紀錄表足認被告已經觀察
    勒戒執行完畢後，於五年再仍有再度施用毒品犯行，本件自
    應依法追訴審判無訛，本件事證明確，被告犯行堪以認定，
    應依法論科。
二、核被告所為，係犯毒品危害防條例第十條第一項施用第一級
    毒品罪二罪，及同條第二項施用第二級毒品罪一罪。其施用
    海洛因及安非他命前持有該等毒品之低度行為，均為嗣後施
    用之高度行為所吸收，不另論罪。又被告於九十六年十月九
    日是以一個施用行為同時施用二種毒品，而觸犯數罪名，為
    想像競合犯，應從一重之施用第一級毒品罪處斷。被告所犯
    上開三罪，犯意各別，行為互殊，應予分論併罰。再被告前
    因施用第一、二級毒品案件，經臺灣高等法院以九十四年度
    上訴字第二七一七號判決分別判處有期徒刑十月、六月，減
    為有期徒刑五月、三月，定應執行刑為有期徒刑七月，如易
    科罰金以銀元三百元即新台幣九百元確定，且於九十六年八
    月六日執行完畢，此有台灣高等法院全國前案紀錄表可憑，
    是被告受有期徒刑執行完畢後，於五年內故意再犯本案三罪
    ，均為累犯，均依法加重其刑，爰審酌被告前經觀察勒戒等
    程序，並經判處刑罰，仍不知悔改，暨犯後坦承犯行之態度
    等一切情狀，分別量處如主文所示之刑，並定應執行刑，而
    扣案海洛因五包及安非他命一包，均為被告所有，且係毒品
    ，依毒品危害防制條例第十八條第一項前段規定諭知沒收並
    銷燬之，另扣案之注射針筒一支為被告所有且供犯罪所用，
    應依刑法第三十八條第一項第二款沒收之。
據上論斷，應依刑事訴訟法第二百七十三條之一第一項、第二百
九十九條第一項前段，毒品危害防制條例第十條第一項、第二項
、第十八條第一項前段，刑法第十一條、第五十五條、第四十七
條第一項、第五十一條第五款、第三十八條第一項第二款，判決
如主文。
本案經檢察官王鑫健到庭執行職務
中    華    民    國    97    年     3    月    28    日
                  刑事第八庭    法  官  陳德民
上正本證明與原本無異。
如不服本判決，應於判決送達後10日內向本院提出上訴狀（應抄
附繕本）。告訴人或被害人如對於本判決不服者，應具備理由請
求檢察官上訴，其上訴期間之計算係以檢察官收受判決正本之日
期為準。
                                書記官  黃鈴容
中    華    民    國    97    年     3    月    28    日
附錄法條：
毒品危害防制條例第10條
施用第一級毒品者，處 6 月以上 5 年以下有期徒刑。
施用第二級毒品者，處 3 年以下有期徒刑。
毒品危害防制條例第18條
查獲之第一、二級毒品及專供製造或施用第一、二級毒品之器具
，不問屬於犯人與否，均沒收銷燬之；查獲之第三、四級毒品及
製造或施用毒品之器具，無正當理由而擅自持有者，均沒入銷燬
之。但合於醫藥、研究或訓練之用者，得不予銷燬。
前項合於醫藥、研究或訓練用毒品或器具之管理辦法，由法務部
會同行政院衛生署定之。


司法院資訊處製作；財團法人民間司法改革基金會備份。
